【裁判字號】    97,裁,5380
【裁判日期】    971218
【裁判案由】    商標註冊
【裁判全文】
最  高  行  政  法  院  裁  定
                                      97年度裁字第5380號
上  訴  人  甲○○
訴訟代理人  林聖鈞  律師
被 上訴 人  經濟部智慧財產局
代  表  人  王美花
上列當事人間商標註冊事件，上訴人對於中華民國97年10月2日
智慧財產法院97年度行商訴字第11號判決，提起上訴，本院裁定
如下：
    主  文
上訴駁回。
上訴審訴訟費用由上訴人負擔。
    理  由
一、按對於智慧財產法院之裁判，除法律別有規定外，得上訴或
    抗告於終審行政法院，智慧財產案件審理法第32條定有明文
    。次按對於高等行政法院判決之上訴，非以其違背法令為理
    由，不得為之，行政訴訟法第242條定有明文。依同法第243
    條第1項規定，判決不適用法規或適用不當者，為違背法令
    ；而判決有同條第2項所列各款情形之一者，為當然違背法
    令。是當事人對於高等行政法院判決上訴，如依行政訴訟法
    第243條第1項規定，以高等行政法院判決有不適用法規或適
    用不當為理由時，其上訴狀或理由書應有具體之指摘，並揭
    示該法規之條項或其內容；若係成文法以外之法則，應揭示
    該法則之旨趣；倘為司法院解釋或本院之判例，則應揭示該
    判解之字號或其內容。如以行政訴訟法第243條第2項所列各
    款情形為理由時，其上訴狀或理由書，應揭示合於該條項各
    款之事實。上訴狀或理由書如未依此項方法表明者，即難認
    為已對高等行政法院判決之違背法令有具體之指摘，其上訴
    自難認為合法。
二、本件上訴人對於智慧財產法院判決上訴，主張：本件系爭商
    標確具有顯著性，原判決未適用商標審查基準，顯屬違法；
    又以「壯酒」、「戰酒」、「金酒」等商標註冊者甚多，被
    上訴人卻以不具識別性為由，否准上訴人系爭商標之註冊，
    顯已違背平等原則等語，雖以該判決違背法令為由，惟核其
    上訴理由狀所載內容，無非係就原審取捨證據、認定事實之
    職權行使，指摘其為不當，或係以其一己對法律規定之誤解
    ，任意指摘原審駁斥其主張之理由為不當，而未具體表明原
    判決所適用之法規確有如何違背法令之處，或有如何違背司
    法院解釋及本院判例，及有如何合於行政訴訟法第243條第2
    項所列各款之情形，難認為已對原判決之違背法令有具體之
    指摘。依首揭說明，其上訴自不合法，應予駁回。
三、據上論結，本件上訴為不合法，依行政訴訟法第249條第1項
    前段、第104條、民事訴訟法第95條、第78條，裁定如主文
    。
中    華    民    國    97    年    12    月    18    日
                    最高行政法院第二庭
                        審判長法官  高  啟  燦
                              法官  鄭  忠  仁
                              法官  黃  本  仁
                              法官  黃  合  文
                              法官  廖  宏  明
以  上  正  本  證  明  與  原  本  無  異
中    華    民    國    97    年    12    月    19    日
                              書記官  彭  秀  玲


司法院資訊處製作；財團法人民間司法改革基金會備份。
